【裁判字號】    98,親,166
【裁判日期】    990525
【裁判案由】    否認子女等
【裁判全文】
臺灣高雄地方法院民事判決               98年度親字第166號
原      告  乙○○
法定代理人  高雄縣政府縣長楊秋興
訴訟代理人  梁智豪律師
複代理人    吳忠諺律師
被      告  甲○○
            丙○○
上  一  人
特別代理人  洪幼珍律師
上列當事人間否認子女事件，經本院於民國99年5 月11日言詞辯
論終結，判決如下：
    主  文
確認原告非被告甲○○之婚生女。
被告丙○○應認領原告為子女。
訴訟費用由被告負擔。
    事實及理由
一、原告主張：原告之母陳憶玲與被告甲○○於民國85年10月5
    日結婚，嗣於91年11月4 日離婚，於上開婚姻關係存續期間
    ，陳憶玲於91年9 月13日產下原告，依民法第1062條規定固
    推定原告為被告甲○○之婚生子女，然原告係母親陳憶玲自
    被告丙○○受胎產下，嗣原告與被告丙○○於95年5 月17日
    前往成大醫院婦產部優生保健科進行親子鑑定，鑑定結果亦
    認無法排除原告與被告丙○○間之親子關係，足認原告非被
    告甲○○之婚生女。綜上，原告非被告甲○○之婚生女，而
    原告與被告丙○○間親子關係存在，爰依法提起本訴等語。
    並聲明：如主文所示。
二、被告甲○○則以：陳憶玲係與伊分居期間懷有原告，故原告
    確非伊之親生女，伊對原告提起本件訴訟無意見等語；被告
    丙○○則以：伊對原告提起本件訴訟無意見等語。
三、關於確認原告非被告甲○○之婚生女部分：
（一）按妻之受胎，係在婚姻關係存續中者，推定其所生子女為
      婚生子女；前項推定，夫妻之一方或子女能證明子女非為
      婚生子女者，得提起否認之訴；前項否認之訴，夫妻一方
      自知悉該子女非為婚生子女或子女自知悉其非為婚生子女
      之時起，2 年內為之，96年5 月23日修正公布之民法第10
      63條定有明文。次按修正之民法第1063條第2 項之規定，
      於民法親屬編修正前受胎或出生之子女亦適用之，民法親
      屬編施行法第8 條第3 項亦有規定。查，本件原告係於91
      年9 月13日出生，有戶籍謄本在卷可稽，依上開規定所推
      定之受胎期間，係在原告之母陳憶玲與被告甲○○婚姻關
      係存續中，故原告推定為被告甲○○之婚生女，是原告以
      子女之身分提起否認之訴，自與前揭新修正之民法規定相
      符。
（三）經查，原告主張其母陳憶玲與被告甲○○婚姻關係存續期
      間，於91年9 月13日產下原告，原告依法推定為被告甲○
      ○之婚生女，惟原告非其母自被告甲○○受胎所生之女等
      情，此據原告提出戶籍謄本、成大醫院婦產部優生保健科
      血緣鑑定報告書等在卷可稽。而依上開成大醫院婦產部優
      生保健科血緣鑑定報告書記載：本系統所檢驗之DNA 點位
      皆無法排除丙○○與乙○○之血緣關係，其親子關係指數
      （CPI ）＝2508.254142 ，親子關係概率（PP）值為99.9
      60148 ％等語（見本院卷第14頁），自堪信原告主張為真
      實。從而，原告依法雖推定為被告甲○○之婚生女，然原
      告實非被告甲○○之親生子女。從而，原告提起本件否認
      子女之訴，為有理由，應予准許。
四、關於被告丙○○應認領原告部分：
（一）按「有事實足認其為非婚生子女之生父者，非婚生子女或
      其生母或其他法定代理人，得向生父提起認領之訴。」，
      民法第1067 條第1項定有明文。
（二）經查，原告主張其係母親陳憶玲自被告丙○○受胎所生等
      情，為被告丙○○所不爭執，並提出戶籍謄本、成大醫院
      婦產部優生保健科血緣鑑定報告書等為證。而依上揭親子
      鑑定報告書記載之內容以觀，自堪信原告與與被告丙○○
      間具有真實上之血緣關係。綜上，原告主張之上開事實，
      自堪信為真實。從而，原告依民法第1067條之規定，請求
      被告丙○○認領原告，於法有據，為有理由，應予准許。
五、據上論結，原告之訴為有理由，依民事訴訟法第78條、第85
    條第1 項，判決如主文。
中    華    民    國    99    年    5     月    25    日
                        家事法庭法  官  邱泰錄
以上正本係照原本作成。
如不服本判決，應於判決送達後20日之不變期間內，向本院提出
上訴狀。
中    華    民    國    99    年    5     月    25    日
                                書記官  李冠毅

司法院資訊處製作；財團法人民間司法改革基金會備份。
